# 求：动能收入与在建工程如何抵消

提问人：连子 时间：2014-02-17 16:49:12
母子公司均为制造业，母公司为子公司提供动能，母公司记入其他业务收入，子公司记入在建工程，应如何进行抵消？请各位高手指点，谢谢！！

回答人：chenyiwei
借：其他业务收入（母公司个别报表层面确认的收入） 贷：其他业务成本（母公司个别报表层面确认的成本） 贷：在建工程（未实现的内部毛利）